【裁判字號】    98,訴,129
【裁判日期】    980424
【裁判案由】    妨害性自主罪
【裁判全文】
臺灣臺中地方法院刑事判決               98年度訴字第129號
公  訴  人  臺灣臺中地方法院檢察署檢察官
被      告  丁○○
選任辯護人  吳文虎律師
上列被告因妨害性自主案件，經檢察官提起公訴（97年度偵字第
22208號），本院判決如下：
    主    文
丁○○對於女子利用其酒醉致相類於精神障礙之情形，不能抗拒
而為性交，處有期徒刑肆年。
    犯罪事實
一、丁○○為計程車司機，於民國97年8月10日清晨4、5時許，
    在址設臺中市○○街4巷1號「ALA PUB」內，見成年女子甲
    ○（即代號00000000號，真實姓名年籍均詳卷）因不勝酒力
    醉倒在吧檯上，且因該PUB已打烊，數名PUB店員不知如何安
    置甲○之際，因丁○○係計程車司機，遂有人提議由丁○○
    將甲○送往旅館或飯店休息，經該PUB店員丙○○及另1名店
    員將意識不清、步履不穩之甲○攙扶上丁○○所駕駛之計程
    車後，丁○○因曾以計程車載送甲○返回住處，知悉甲○居
    住何地址，遂將甲○載往甲○住處樓下，然因見甲○不勝酒
    力而呈泥醉昏睡狀態，認有機可趁，竟基於乘機性交之犯意
    ，將甲○繼續載往址設臺中市○○路○段520號之「儷金商務
    旅店」，並獨自於同日清晨5時29分許，前往該旅店櫃檯辦
    理住宿手續後，旋即返回靠站在電梯旁之甲○身旁，並扶抱
    著甲○進入電梯上至308號房間內，俟將甲○扶躺於床上睡
    覺後，見甲○腳底骯髒，即以溼毛巾幫甲○擦拭，甲○因該
    舉動而稍有意識，丁○○立即向甲○解釋，未幾，甲○復又
    昏睡不醒，丁○○見狀，明知甲○已因酒醉而處於相類於心
    神喪失之精神障礙狀態，竟利用甲○酒醉而不能抗拒之際，
    將甲○所穿著之衣褲全部褪去後，將其陰莖插入甲○陰道內
    ，予以性交得逞，適因該舉動導致甲○又稍有意識，且因感
    覺遭受性侵，雖因酒醉而無法抗拒，惟仍以扭動身軀之方式
    ，阻撓丁○○再次以其陰莖插入之舉動，丁○○雖插入多次
    成功，但均因甲○扭動身軀，致其陰莖遭排出而無法來回抽
    動以達其性高潮至射精之目的，且因恐以強暴之手段將驚醒
    甲○，而有觸犯強姦罪遭判處重刑之虞，遂中斷其性交行為
    ，旋即倉皇離去，致未及取回其登記住宿時所質押之證件即
    駕駛執照；而甲○雖曾意識到遭人性侵害，但因不勝酒力且
    無力起身，待意識到對其為性侵害之人已離開房間後，復又
    陷入沈睡中，迄至同日中午12時44分許，始清醒而離開該旅
    店，並經該旅店人員交付丁○○之駕駛執照後，始知悉丁○
    ○即係對其為性侵害之人；其後甲○返回「ALA PUB」將丁
    ○○之駕駛執照寄放該店，並探知丁○○之手機號碼後，隨
    即撥打電話予丁○○，並質問丁○○為何對其做出性侵害舉
    動及要求丁○○出面與其洽談，惟因丁○○避不見面，甲○
    遂發送簡訊告知丁○○後即報警處理。
二、案經臺中市警察局移送臺灣臺中地方法院檢察署檢察官偵查
    起訴。
    理    由
壹、證據能力之說明：按被告以外之人於審判外之陳述，雖不符
    刑事訴訟法第159條之1至第159條之4之規定，而經當事人於
    審判程序同意作為證據，法院審酌該言詞陳述或書面陳述作
    成時之情況，認為適當者，亦得為證據；當事人、代理人或
    辯護人於法院調查證據時，知有刑事訴訟法第159條第1項不
    得為證據之情形，而未於言詞辯論終結前聲明異議者，視為
    有前項之同意，刑事訴訟法第159條之1、第159條之5第1項
    、第2項分別定有明文。經查，本判決下列所引用之被告以
    外之人於審判外之陳述或非供述證據，檢察官、被告及選任
    辯護人於本院言詞辯論終結前均未聲明異議，本院審酌上開
    證據資料製作時較無人情施壓或干擾，亦無不當取供，及證
    明力明顯過低之瑕疵，認以之作為證據應屬適當，故揆諸前
    開規定，認前揭證據資料有證據能力，先予敘明。
貳、認定本件犯罪事實所憑之證據及理由：
一、訊據被告丁○○矢口否認有何乘機性交之犯行，辯稱：伊在
    97年8月9日晚上依例將計程車開至「ALA PUB」排班，並進
    入店內幫忙打點，當天被害人甲○與2、3位男客人一同進入
    消費，期間因故爭執，男客人因而均先後離去，甲○繼續留
    在店內，獨自飲悶酒至凌晨4點多尚不肯離去，因4點左右「
    ALA PUB」需要打烊，所以叫伊載送甲○回家，因甲○常來
    店內消費，因而認識甲○，並曾載送甲○回家過，所以知道
    甲○地址，但伊送甲○到家後，甲○不肯上樓，亦不將大樓
    大門之鎖匙交予伊，而在車旁路邊蹲了約20分鐘，伊不得已
    將甲○載往附近之「儷金商務旅店」，幫甲○清理污物，因
    甲○姿態曖昧，致使伊有所誤會，但當伊將甲○外衣脫去後
    ，甲○開口要價5千元，否則不行，伊因當天收入不佳，且
    已支付旅店的房間租金，所以未應甲○之要求而離開，並未
    發生任何違背甲○意旨之行為云云。然查：
（一）被告於前開時、地乘機對被害人甲○為性交等情，業據證
      人即被害人甲○於警詢、偵查中及本院審理時指述及證述
      屬實，證人即被害人甲○分別指述及證述如下：
  1.被害人甲○於警詢中指述：「（問：請詳述遭丁○○性侵害
    經過情形？）昨（10）日凌晨4時左右我在『ALA PUB』因為
    喝醉，經由PUB的歌手介紹說計程車司機丁○○很安全會將
    我送到家要我搭乘他的計程車回去，所以大約5時左右我搭
    乘丁○○的計程車離開，坐上丁○○的計程車後我因為酒醉
    所以在車上睡著，等我醒來睜開眼發現自己已經躺在麗晶（
    儷金）商務旅館308號房的床上，我看見他拿毛巾幫我擦拭
    雙腳，並將我的粉色襯衫、白色短褲及內衣褲脫掉，然後他
    沒有使用保險套將他的陰莖插入我的陰道，我為了不想讓他
    的陰莖插入我的陰道來回抽動，所以我反抗扭動身軀以致他
    的陰莖插入我的陰道困難，反覆插入好幾次，最後因為我的
    幾度反抗讓他插入陰道難以抽動，於是他就離開我的身體抽
    出陰莖，我因為酒醉頭很暈就入睡，他在房間做何事我已
    不清楚了，大約9時左右我醒來時發現丁○○已離開不在房
    間，於是我安心的睡著，大約中午12時左右我醒來請飯店櫃
    檯幫我叫計程車，我搭乘計程車離開飯店。（問：你遭丁○
    ○性侵害時之精神狀況如何？）我因為酒醉所以意識不是很
    清楚，但是我仍然還有意識可以聽見及看見丁○○對我性侵
    害。（問：丁○○對你侵害時是否有使用暴力、脅迫、恐嚇
    、催眠術或使用其他違反你意願的方法？情形為何？）因為
    我酒醉身體沒有力氣，所以他沒有對我使用暴力、脅迫、恐
    嚇、催眠術或使用其他違反我意願的方法，但是他是違反我
    的意願對我性侵害。（問：丁○○對你為性侵害時，你有否
    反抗？如何抗拒？）我有抗拒，扭動身軀不讓他的陰莖插入
    我的陰道，可是因為我酒醉沒有力氣，所以無法推開他。（
    問：你遭丁○○性侵害時是否有求救或大聲呼叫？）我沒有
    求救或大聲呼叫。（問：你是否受傷或受有重傷？）沒有。
    」等語（見臺中市警察局刑案偵查卷宗第10-12頁）。
  2.證人甲○於偵查中結證稱：「（問：妳當天如何去該PUB？
    ）是我乾哥哥載我去的，後來他先走。因為我當時已經醉了
    ，他本來要載我回去，但他說當天我蹲在地上，一直用手比
    外面，他以為要他先走，所以他就先走。直到該PUB要關門
    時，才把我叫起來，並且找了被告來載我，並說被告是該店
    的常客。（問：他們把妳叫醒時，妳是否清醒？）他們搖我
    時，我有稍微張開眼睛，看到不認識的人，然後我就又閉上
    眼睛。之後在PUB駐唱的女歌手跟我說放心，這個人是這家
    店的常客。（問：是否有跟PUB的人說妳的住所？）我有跟
    他們說我住在原子街，但沒有說幾號，我後來連我如何出店
    門，如何上車我都不記得。（問：妳醒來時，人在何處？）
    已經在飯店裡，當時被告幫我擦腳。當時我衣服都還在，我
    沒有注意被告是否有穿衣服。然後我就繼續睡。因為我已經
    醉到不省人事，我當天喝了2組到3組的試管雞尾酒。我再次
    醒過來時，我眼睛張不開，因為頭很暈，但我知道我已經下
    半身沒有穿褲子，當時被告他的下體有進入我的下體，我有
    感覺到，我一直挪動身體在反抗，但沒有力氣可以反抗，因
    為我一直動，所以被告沒有辦法再繼續動，所以他就停了，
    後來我再起來時，約早上9點多，房間裡已經沒有其他人，
    我才安心繼續睡，我確認我身上完全沒有穿衣服，遭他性侵
    害。」等語（見臺灣臺中地方法院檢察署97年度偵字第2220
    8號偵查卷第8、9頁）。
  3.證人甲○於本院審理時結證稱：「（檢察官問：97年8月10
    日凌晨5點左右，你有無搭乘被告所駕駛的計程車？）我當
    時酒醉了我不知道，我只知道我醒來的時候已經在飯店了，
    至於名字我也忘記了。（檢察官問：你是連你有無搭乘計程
    車你也不記得？或是你有上計程車，至於計程車是何人幫你
    叫的你也不記得？）計程車是『ALA PUB』裡面的人幫我叫
    的，我知道我有搭計程車，當時裡面的人跟我說那個計程車
    的司機也是裡面的客人，很安全不會對我怎樣。（檢察官問
    ：你當時搭計程車時你到底認不認識被告？）不認識他，對
    他沒有印象。（檢察官問：你是8月10日或是8月9日去『ALA
    PUB』？）我應該是8月9日晚上11點多，因為我的乾哥打電
    話叫我去『ALA PUB』。（檢察官問：當天在『ALA PUB』你
    有無喝酒？喝了多少酒？）我還沒有去『ALA PUB』時就有
    在大里ＫＴＶ內和朋友喝酒，我喝高梁，約稀釋過1個公杯
    的量，之後我到『ALA PUB』後又喝了試管調酒約有10支，
    當時除了我乾哥外還有其他朋友，大家都一起喝。（檢察官
    問：後來你乾哥為何沒有跟你一起離開『ALA PUB』？）本
    來我在『ALA PUB』就有跟我乾哥說待會我可能會醉，你要
    帶我走，後來我乾哥要走時，就說走啦走啦，我當時用手指
    比著外面，我乾哥以為我叫他先走，所以我乾哥他就先走了
    。（檢察官問：你有無印象你乾哥走了多久你才搭乘計程車
    離開？）我沒有印象，我只記得我離開時那間店也已經休息
    了。（檢察官問：你當時上計程車時有無跟計程車司機說你
    要去哪裡？）我是在店內店裡面的人有問我說我住哪裡，我
    當時說我住在原子街，可是我並沒有說門牌號碼。（檢察官
    問：搭計程車期間你有無印象中間有無下車？）我連上計程
    車的過程我都不記得，只記得我有意識時被告幫我擦腳。（
    檢察官問：為何會去儷金商務旅店你有無印象？）我不知道
    。（檢察官問：如何進入房間你有無印象？）沒有印象。（
    檢察官問：在房間內發生何事請從你有意識時開始陳述？）
    我有意識時被告正在幫我擦腳底，我穿高跟鞋，被告幫我擦
    腳底，當時我的鞋子是已經脫掉了，我記得我在『ALA PUB
    』內我高跟鞋有脫掉，但是上計程車時我的高跟鞋有無脫掉
    我不記得了，當時我稍微醒一下，知道有人在動我，被告看
    見我在動，就跟我說我的腳很髒，所以他要幫我擦腳，那時
    候我身上的衣服都還穿著，後來我就又睡著了，因為那天真
    的喝很多，我第2次醒過來的時候我的衣服是被脫光的，我
    是全裸的，而被告在我身上，我不記得被告是否有穿衣服，
    因為我眼睛張不開，整個頭是暈的，因為我感覺會冷，知道
    我自己身上沒有穿任何的衣服，我感覺被告在我身上時是被
    告的陰莖有插入我的陰道內，我被插入時我就開始閃，我是
    扭動身體閃躲他，我記得被告的手沒有壓在我身上，但是我
    不知道他的手是放在哪裡，因為我的扭動被告的陰莖有曾經
    脫離過，被告曾經多次嘗試過要插入我的陰道，且也有多次
    插入，但是我不要，所以後來就不了了之。（檢察官問：被
    告多次嘗試插入你的陰道，被告是如何的動作？）我是身體
    開始扭動，被告的手並沒有放在我的身上，被告是將他的陰
    莖插入我的陰道內。（檢察官問：被告有無戴保險套？）我
    不知道。（檢察官問：被告性器進入你陰道的時間約有多久
    ？有無來回抽動？）我沒有讓被告來回抽動，因為他剛插入
    時，我的身體扭動，被告的陰莖就會脫離，所以沒有來回抽
    動。」等語（見本院卷98年4月10日審判筆錄第4-7頁）。
  4.依證人即被害人甲○前揭之指述及證詞，足認被告對甲○為
    性交行為時，甲○確實處於因酒醉意識不清而無力制止，且
    不能抗拒之狀態。
（二）被告駕駛其營業小客車於97年8月10日清晨5時29分許進入
      「儷金商務旅店」308號房間，至同日中午12時44分許始
      由被害人甲○退房，此有「儷金商務旅店」之旅客登記單
      影本1紙附卷可憑（見臺灣臺中地方法院檢察署97年度偵
      字第22208號偵查卷第6頁）。又案發後經採集被害人甲○
      當時所穿著之內褲檢體及其陰道檢體，送請內政部警政署
      刑事警察局鑑驗結果：「1.被害人內褲，以酸性磷酸酵素
      法檢測結果，呈陰性反應，以顯微鏡檢測未發現精子細胞
      ，以前列腺抗原檢測結果，呈陰性反應，經抽取DNA檢測
      ，未檢出男性Y染色體DNA-STR型別。2.被害人陰道棉棒，
      以酸性磷酸酵素法檢測結果，呈弱陽性反應，以顯微鏡檢
      測未發現精子細胞，以前列腺抗原檢測結果，呈陰性反應
      ，經抽取DNA檢測，人類DNA及男性Y染色體DNA定量結果，
      為男女DNA混合，男性Y染色體DNA含量比例偏低，未進行
      體染色體DNA-STR型別檢測，進行男性Y染色體DNA-STR型
      別檢測，結果如下表（詳臺灣臺中地方法院檢察署97年度
      偵字第22208號偵查卷第25頁）；3.被害人陰道抹片，以
      顯微鏡檢測未發現精子細胞。4.被害人右手指甲上微物，
      經抽取DNA檢測，未檢出男性Y染色體DNA-STR型別。5.被
      害人左手指甲上微物，經抽取DNA檢測，人類男性Y染色體
      DNA定量結果，未檢出DNA量。6.Y染色體DNA-STR型別檢測
      結果如下表（詳臺灣臺中地方法院檢察署97年度偵字第
      22208號偵查卷第25頁）；鑑驗結論：被害人陰道棉棒Y染
      色體DNA-STR型別為混合型，不排除混有涉嫌人丁○○之
      DNA，或與丁○○具有相同父系關係之人。」，此有內政
      部警政署刑事警察局97年12月8日刑醫字第0970120047號
      鑑驗書1紙在卷可憑（見臺灣臺中地方法院檢察署97年度
      偵字第22208號偵查卷第24、25頁），該鑑驗結論雖未確
      認取自被害人甲○陰道棉棒之男性Y染色體DNA-STR型別完
      全與被告相符，然其既不排除混有被告之DNA，或與被告
      具有相同父系關係之人，復參以證人甲○上揭證述被告確
      有以其陰莖插入甲○陰道數次，惟因甲○扭動身軀而未能
      來回抽動之性交行為以觀，堪認被告確曾於97年8月10日
      清晨5時29分許扶抱甲○進入「儷金商務旅店」308號房間
      後，即與甲○發生性交行為，且被告與甲○為性交行為時
      顯留有其體液於甲○之陰道內。
（三）依證人即「ALA PUB」工作人員丙○○於警詢中證述：「
      （問：被害人於上述時間《即97年8月10 日凌晨》前往『
      ALA PUB』消費共幾人？何時離開？離開時精神意識如何
      ？）她97年8月9日晚上23時許跟一位男性友人至『ALA PUB
      』消費的，但該友人先行離開，約凌晨5時許被害人離開
      ，她當時很醉，完全不能走。（問：據被害人供述：於97
      年8月10日凌晨5時許離開『ALA PUB』時，係由店方代為
      叫車《計程車司機為丁○○》是否正確？店方何人代客叫
      車？有否目擊被害人乘坐丁○○之計程車離去？）正確，
      是我替客人叫車的，因丁○○所開的計程車常在我們店外
      排班，跟我們店裡都很熟，我有現場目擊被害人乘坐丁○
      ○之計程車離去。（問：據你供述被害人當時很醉，完全
      不能走，她如何坐上丁○○之計程車？）當時是我跟另一
      位員工扶被害人上車的。」等語（見臺中市警察局刑案偵
      查卷宗第15頁），及於本院審理時到庭結證稱：「甲○大
      約是在8月9日晚上10、11點左右到『ALA PUB』，當時樂
      團已經進行到第二場，第二場是在11點半開始，因為他們
      來的時候沒有位置，所以才會在門口附近的小吧檯坐下，
      後來因為甲○喝醉，而他的朋友已經先走了，當天甲○和
      一個朋友來，而我的朋友認識甲○的那位朋友，我通知我
      的朋友來幫甲○結帳，因為甲○呈現喝醉狀態，我有看甲
      ○的證件，她的戶籍在桃園，沒有辦法送她回去，而被告
      常來我們店外排班，我知道被告是司機，有一群同事圍在
      那邊討論如何送甲○回家，後來討論出來說我們店附近有
      一個小旅館，走路3分鐘就會到，通常我們都會把喝醉酒
      的客人送到那間小旅館休息，因為甲○當時連走路都沒有
      辦法，且沒有意識，我們沒有辦法帶著他走路過去，而被
      告剛好在場，跟我們說他有車，而我們也知道他是計程車
      司機，就跟被告說請他送甲○到附近的旅館去休息，並沒
      有跟被告說指定去哪間旅館，後來我就跟另外一個同事扶
      著甲○上被告的計程車，我是扶甲○到門口，我另一個同
      事扶著甲○上被告的計程車，我有親眼看到，我看到甲○
      上車，我就進入店內，沒有看到計程車開走。」、「（被
      告問：我在你們討論的時候站在旁邊我有說我有車可以載
      甲○嗎？）當初我是認為我的朋友認識他的朋友，才會急
      著要把甲○送回去，我的同事還罵我說我不要管那麼多閒
      事，喝醉酒把她丟出去就好了，被告可能沒有那麼明確的
      講說他有車，但是意思是說叫我不要多管閒事，他送她去
      飯店就好了，我當時才想到說被告是司機，他有車，由他
      送去就可以了。（被告問：送甲○到飯店是我提議？）應
      該沒有人提議，那時不知道甲○的家住哪裡，大家的共識
      就是丟飯店或旅館，當時我也沒有跟被告具體的說要送甲
      ○去哪裡。」、「（審判長問：你剛剛提到說在『ALA PUB
      』附近3分鐘可以到達的旅館是哪裡？）美之旅旅館，既
      便宜又近，客人常喝醉都知道那間。」等語以觀（見本院
      卷98年4月10日審判筆錄第18、19、21頁），被害人甲○
      離開「ALA PUB」時確已處於酒醉且意識不清之狀態，被
      告既自承曾因載送過甲○返家而知悉甲○居住何處，則被
      告將甲○載返甲○位於原子街住處時，因斯時已清晨5時
      許，距當日之日出時間5時30分（此有中華民國97年日出
      日沒時刻表在卷可參）甚近，且被害人甲○於本院審理時
      亦陳述：「（審判長問：就被告之科刑範圍有無意見？）
      我沒有意見，但是被告說他有載我到我家我完全不知道，
      如果被告要載我去飯店，我家轉角在中山路與原子街口就
      有一家飯店了，被告為什麼要載我去『儷金商務旅店』，
      且被告說要跟我性交易我根本不知道，且我從以前喝酒醉
      後我都不說話的，怎麼可能去跟被告談性交易的事情，我
      頭暈的要死了，且我家那邊是大樓，樓下的管理員是早上
      7點到晚上7點，但是我家騎樓下有椅子，被告也可以將我
      送到椅子上不需要將我載到飯店。」等語（見本院卷98年
      4月10日審判筆錄第34頁），是縱令被害人甲○已因酒醉
      而無自理能力，被告仍可將甲○攙扶至其住處大樓騎樓下
      之椅子休息，甚或搖醒甲○護送其上樓返家，且縱無法將
      甲○送返甲○住處，亦可將甲○直接載往鄰近之派出所或
      警局交由員警代為照顧，惟被告捨此不為，竟將甲○載至
      距離「ALA PUB」甚或甲○住處尚有2、3公里遠之「儷金
      商務旅店」投宿，且將甲○攙扶進房後復逗留房間內，顯
      見被告是見甲○酒醉不醒人事，認為有機可趁，才起不軌
      之意圖。
（四）又被告雖以伊係與被害人甲○談妥性交易後才脫掉被害人
      甲○之衣物，俟因被害人甲○開價5千元超越其所能負擔
      因而作罷云云，惟依證人即「儷金商務旅店」櫃檯服務人
      員乙○○於警詢中證述：「（問：昨《10》日涉嫌性侵男
      子丁○○有無至貴旅店休息或投宿？）有，大約在10日清
      晨5時26分至本店住宿。（問：當時丁○○是1人投宿還是
      有其他人？情形如何？）當時駕駛車輛至本店地下停車場
      ，向我詢問住宿價錢並辦理住宿，他表示女伴酒醉需要先
      行至客房休息，故留下駕照給我登記資料，我有透過櫃檯
      之監視器畫面，看到丁○○抱著一名女子進入電梯，當時
      未見到實際狀況，所以我不確定該女子是否有酒醉。直至
      我10日8時下班，均未見丁○○退房。」等語以觀（見臺
      中市警察局刑案偵查卷宗第7-8頁），被害人甲○在進入
      「儷金商務旅店」搭乘電梯之過程，既需要被告扶抱進入
      電梯，足見被害人甲○當時確已處於酒醉、無法獨立行走
      之狀態，已難想像被害人甲○會在進入房間短暫休憩後，
      即突然清醒而在意識清楚之情況下與被告洽談性交易事宜
      ；又證人甲○於本院審理時亦結證稱：「（受命法官問：
      從你上被告的計程車到被告離開旅館房間這段期間你曾經
      與被告對話過？）完全沒有。（受命法官問：你在『儷金
      商務旅店』曾經跟被告陳述你有什麼樣的痛苦，跟被告談
      述你的心情？）沒有。（受命法官問：你在『儷金商務旅
      店』內有跟被告開口要被告給你5千元你才願意跟被告發
      生性行為？）沒有，絕對不可能。」等語（見本院卷98年
      4月10日審判筆錄第16頁），且被告倘確曾與被害人甲○
      談妥性交易事宜後始脫掉被害人甲○身上之衣物，又何以
      會有甲○出價5千過高而中途作罷之事，況被告於警詢及
      偵查中均未提及有與被害人甲○談及性交易事宜，迄本院
      行準備程序時始以其與被害人甲○曾論及性交易而有性交
      之準備等語為辯，由此益徵被告前揭性交易之辯詞應係臨
      訟卸責之詞，無足憑採。
（五）另被告雖於本院審理時當庭提出其手機，並顯示該手機收
      件匣中如附表所示之簡訊內容供本院參酌，認為甲○係在
      97年8月10日下午9時57分開始受其男友之挑唆而起意向伊
      索討賠償金云云，惟觀諸附表所示14則簡訊內容，被害人
      甲○並未向被告提出若干金錢賠償之要求，且依各該簡訊
      內容所示，被害人甲○顯然是在多次聯絡被告出面洽談，
      被告均置之不理後，被害人甲○因無法感受被告道歉之誠
      意，且因身體自主權受到侵害，不甘受辱，始前往警局報
      案，其後被害人甲○又恐被告因此案件而留有不良前科，
      將影響被告未來之求職，復又發送激勵被告努力向上之簡
      訊，由此益徵被害人甲○應無設詞誣陷被告之可能。
（六）綜上所述，本件事證明確，被告所辯要屬畏罪卸責之詞，
      不足採信，其犯行洵堪認定，應依法論科。
、論罪科刑之理由：
一、按對於男女利用其精神、身體障礙、心智缺陷或其他相類之
    情形，不能或不知抗拒而為性交者，刑法第225條第1項設有
    處罰之明文。其所謂相類之情形，係指被害人雖非精神、身
    體障礙、心智缺陷，但受性交時，因昏暈、酣眠、泥醉等相
    類似之情形，致無同意性交之理解，或無抗拒性交之能力者
    而言；至被害人之所以有此情狀，縱因自己之行為所致，仍
    不能解免乘機對其性交者之刑責（參照最高法院96年度台上
    字第4376號判決）。被告利用被害人甲○酒醉昏睡而陷於不
    能且無力抗拒之情況下，將其陰莖多次插入被害人甲○之陰
    道，其性交行為已得逞，核其所為，係犯刑法第225條第1項
    之乘機性交罪。被告雖以其陰莖插入被害人甲○陰道內數次
    ，但其係在密切接近之時間同地實施，侵害同一之法益，各
    行為之獨立性極為薄弱，應視為接續施行，屬接續犯包括之
    一罪。
二、爰審酌被告利用被害人甲○因酒醉而陷於昏睡，不能抗拒時
    ，竟乘機對被害人甲○為性交之行為，缺乏對他人性自主權
    之尊重，且被告犯罪之動機係為滿足一己之私慾，被害人甲
    ○知悉後身心嚴重受創，且對被害人甲○之身心產生之影響
    及所生之損害，因被告犯罪後始終否認犯行，一再辯稱係與
    被害人甲○談好從事性交易，因被害人甲○出價過高未果，
    並懷疑被害人甲○因索款未果而故意誣陷，顯對被害人甲○
    造成二度傷害，其惡性頗重，且未見悔悟之心，暨其生活狀
    況、品行、智識程度、犯罪手段等一切情狀，量處如主文所
    示之刑，以示懲儆；至檢察官具體求處有期徒刑5年，然本
    院認被告並未進一步對甲○施強暴手段而為強制性交行為，
    以滿足其性慾，足見其良心未泯，故認處以有期徒刑4年以
    足收懲戒之效，檢察官上開求刑似嫌過重，附此敘明。
肆、適用法律依據：
一、刑事訴訟法第299條第1項前段。
二、刑法第225條第1項。
中    華    民    國    98    年    4     月    24    日
                  刑事第十三庭  審判長  法  官  陳得利
                                        法  官  何世全
                                        法  官  許月馨
以上正本證明與原本無異。
如不服本判決應於收受判決後10日內向本院提出上訴書狀，並應
敘述具體理由；其未敘述上訴理由者，應於上訴期間屆滿後20日
內向本院補提理由書（均須按他造當事人之人數附繕本）「切勿
逕送上級法院」。
                                        書記官  黃美雲
中    華    民    國    98    年    4     月    24    日
附表：
┌───────────┬────────────────┐
│時間                  │ 簡訊內容                       │
├───────────┼────────────────┤
│2008年8月10日21時42分 │ 可以麻煩你現在來中正路和原子街 │
│                      │ 的派出所嗎                     │
├───────────┼────────────────┤
│2008年8月10日21時57分 │ 你如果不來我就提告             │
├───────────┼────────────────┤
│2008年8月10日22時03分 │ 我只是想要講清楚               │
├───────────┼────────────────┤
│2008年8月10日22時04分 │ 我有給你空間了你不來就提告給   │
│                      │ 你半小時的時間                 │
├───────────┼────────────────┤
│2008年8月10日22時10分 │ 我不想讓你留案底是你不來的     │
├───────────┼────────────────┤
│2008年8月10日23時36分 │ 來不急了，我在採樣了，我有給你 │
│                      │ 時間，是你不來的，不是我沒給你 │
│                      │ 機會                           │
├───────────┼────────────────┤
│2008年8月11日00時32分 │ 其實我也不願意這麼做，因為我知 │
│                      │ 道有案底並不好，是你自己不來的 │
│                      │ ，請你不要怪我                 │
├───────────┼────────────────┤
│2008年8月11日06時47分 │ 我們還是到警察局說清楚         │
├───────────┼────────────────┤
│2008年8月14日10時49分 │ 我跟我男朋友原本要生一個小孩， │
│                      │ 因為你的一時衝動，什麼都沒了， │
│                      │ 他還要跟我分手，本來只是想跟你 │
│                      │ 談談的，但是你又不肯出現，等你 │
│                      │ 要出現的時候已經超出           │
├───────────┼────────────────┤
│2008年8月14日10時53分 │ 我給你的時間，警察也辦下去了， │
│                      │ 我也沒辦法說不要告了，我只能說 │
│                      │ 早知如此何必當初，我其實是不想 │
│                      │ 告你的，因為有這種案底以後要找 │
│                      │ 工作就很難了                   │
├───────────┼────────────────┤
│2008年8月14日10時57分 │ 我也不希望這樣，希望你可以從那 │
│                      │ 裏跌倒從那裏爬起來，做給別人看 │
│                      │ ，你不是壞人，你也有善良的一面 │
│                      │ ，希望以後你要知道，什麼可為， │
│                      │ 什麼不可為                     │
├───────────┼────────────────┤
│2008年8月14日11時00分 │ 別在讓關心你的人擔心你了，他們 │
│                      │ 是愛你的，只是你，你覺對可以做 │
│                      │ 乖寶寶給那些人看的，加油喔     │
├───────────┼────────────────┤
│2008年8月14日11時18分 │ 我不希望你做傻事，好漢做事好漢 │
│                      │ 當，大不了出來在當好漢給那些人 │
│                      │ 看，記得我說的話，以前不乖是以 │
│                      │ 前的事，要脫胎換骨做給那些不相 │
│                      │ 信我的人看，這樣才會           │
├───────────┼────────────────┤
│2008年8月14日11時22分 │ 讓別人瞧的起你知道嗎？不管多麼 │
│                      │ 難，還是要努力的做，因為這是它 │
│                      │ 給你的考驗，如果這關都過不了怎 │
│                      │ 麼過下關呢，我給你加油，希望你 │
│                      │ 能反省，別在做錯事了           │
│                      │                                │
└───────────┴────────────────┘
附錄論罪科刑法條
中華民國刑法第225條第1項：
（乘機性交猥褻罪）
對於男女利用其精神、身體障礙、心智缺陷或其他相類之情形，
不能或不知抗拒而為性交者，處3年以上10年以下有期徒刑。


司法院資訊處製作；財團法人民間司法改革基金會備份。
